【裁判字號】    98,上訴,509
【裁判日期】    980813
【裁判案由】    違反毒品危害防制條例等
【裁判全文】
臺灣高等法院高雄分院刑事判決         98年度上訴字第500號
                                     98年度上訴字第509號
上  訴  人
即  被  告  甲○○
                      樓
                    （現於臺灣高雄監獄另案執行中）
選任辯護人  吳秋麗律師
上列上訴人因違反毒品危害防制條例等案件，不服臺灣高雄地方
法院97年度訴字第1223號、98年度訴字第30號中華民國98年3 月
18日第一審判決（起訴案號：臺灣高雄地方法院檢察署96年度偵
字第28763 、33354 、33355 號，追加起訴案號：同署97年度蒞
字第20069 號、98年度蒞字第2 號），提起上訴，本院判決如下
：
    主  文
原判決關於甲○○販賣第二級毒品未遂、販賣第一級毒品未遂暨
其定應執行刑部分均撤銷。
前項撤銷部分均無罪。
其他上訴駁回。
上開駁回上訴之販賣第三級毒品部分所處有期徒刑伍年壹月、非
法寄藏子彈部分所處有期徒刑柒月，應執行有期徒刑伍年柒月。
    事  實
一、甲○○意圖營利，基於販賣第三級毒品愷他命之犯意，於96
    年9 月22日上午3 時許，由蔡宗華以0000000000門號行動電
    話撥打甲○○所有0000000000門號行動電話聯絡購買第三級
    毒品愷他命，2 人約定以每包（毛重約0.8 公克）新台幣（
    下同）600 元之價格買賣第三級毒品K 他命2 包。其後，甲
    ○○即委由不知情之姓名年籍不詳成年男子，於同日上午某
    時，在高雄縣鳳山市○○○路附近，將第三級毒品愷他命2
    包交付予蔡宗華，並收取1 千200 元價金。
二、甲○○基於寄藏具殺傷力之子彈犯意，於96年9 月中旬某日
    ，受劉謝毅寄託將具殺傷力之制式子彈9 顆、非制式子彈7
    顆藏放在高雄縣大寮鄉○○村○○路2 之26號12樓住處，而
    未經許可寄藏具殺傷力之子彈。嗣於96年10月4 日下午4 時
    20分許，經警在甲○○上開住處依法搜索，扣得具殺傷力之
    制式子彈9 顆、非制式子彈7 顆，因而查獲上情。
三、案經高雄市縣政府警察局少年警察隊報告臺灣高雄地方法院
    檢察署檢察官偵查起訴。
    理  由
甲、上訴駁回部分（即有罪部分）
一、證據能力之說明：
    (一)有偵查犯罪職權之公務員，依通訊保障及監察法規定聲請
      核發通訊監察書所監聽之錄音內容，為實施刑事訴訟程序
      之公務員依法定程序取得之證據。而依該通訊監察錄音所
      作成之譯文，乃監察錄音內容之顯示。本件當事人對於該
      譯文內容之同一性或真實性並未爭執或有所懷疑，且法院
      復已就該譯文依法踐行調查證據程序，該通訊監察錄音之
      譯文即與播放錄音有同等價值，自有證據能力。
    (二)證人蔡宗華於偵查中具結後所為證述，雖性質上亦屬審判
      外之陳述，惟實務運作時，偵查中檢察官向被告以外之人
      所取得之陳述，原則上均能遵守法律規定，不致違法取供
      ，其可信性極高，為兼顧理論與實務，乃於修正刑事訴訟
      法時，增列第159 條之1 第2 項，明定被告以外之人於偵
      查中向檢察官所為陳述，除顯有不可信之情況者外，得為
      證據。經查，上開證人於偵查中之證述並無任何佐證可認
      有顯不可信之情形，再證人亦已於法院審理中經檢察官及
      被告、辯護人實施交互詰問。從而，上開證人在檢察官偵
      訊時具結後所為陳述自得作為證據。
二、訊據上訴人即被告甲○○（下稱被告）坦承未經許可寄藏子
    彈犯行，但否認有販賣第三級毒品愷他命之犯行，辯稱其係
    介紹蔡宗華向朋友劉謝毅購買第三級毒品愷他命，其並無販
    賣等語。
三、經查：
    (一)被告甲○○於事實欄一所載時、地販賣第三級毒品愷他命
      予蔡宗華之事實，已經證人蔡宗華於原審結證稱：「（問
      ：96年9 月間你是否以一千兩百元的代價跟被告購買K 他
      命兩包？）我是打電話跟被告買，但是是他朋友，我不知
      道他的名字，拿來賣給我的。一開始是我與被告路上遇到
      ，被告跟我說他那邊有K 他命，後來就有一次打電話，打
      被告的手機給被告，我跟被告講說我想要兩包K 他命，被
      告就叫我到鳳山的一個什麼路，然後就在巷子裡面他朋友
      就拿給我，我沒有打電話給他朋友，我只有打電話給被告
      而已。後來交易的地點是他朋友主動打電話給我的，被告
      就叫我到鳳山那邊，他朋友會跟我聯絡。」、「（問：電
      話門號0000000000的電話是否是你在使用？）是。」、「
      那天晚上我打電話給被告說我要兩包K 他命，後來被告叫
      他朋友拿過來給我。」、「被告跟我說就叫我到某個地方
      等，他的朋友會拿過來，被告說他的朋友會跟我聯絡，被
      告朋友先打過來給我，我在問他朋友在哪裡。」、「是在
      之前，就是我打給被告的時候我就講了，我就問被告兩包
      價錢多少，被告有跟我講價錢。」、「（96年9 月23 日
      22時5 分34之通聯紀錄）第36、37、38、39、40行是在講
      在這通電話之前我打電話給被告，結果由他朋友拿K 他命
      給我的這一次。」等語 (見原審訴字卷第145 頁反面、第
      146 頁正、反面、第148 頁反面）；再參以證人蔡宗華於
      96年9 月23日下午10時5 分34秒以0000000000門號行動電
      話撥打被告所有之0000000000門號行動電話為附表一所示
      通話，有通訊監察譯文及臺灣高雄地方法院檢察署通訊監
      察書在卷足憑（見高雄市政府警察局96年10月4 日高市警
      少隊字第0960006156號拘票聲請書卷第62、70頁），被告
      甲○○於上開通話中亦陳述「我（即被告）都給人做的，
      就像昨天那個孩子（即上開姓名及年籍不詳之男子），你
      （即證人蔡宗華）跟他拿那個也是，那個也是出我的東西
      ，不然我怎麼叫你找他。」，被告甲○○販賣第三級毒品
      愷他命予蔡宗華甚明。
    (二)至被告甲○○辯稱其係介紹蔡宗華向朋友劉謝毅購買第三
      級毒品愷他命一節，已經證人劉謝毅於原審結證稱未販賣
      第三級毒品愷他命予蔡宗華等語（見原審卷第120 頁反面
      ），是被告甲○○此部分所辯，乃無可採。
    (三)另證人蔡宗華於原審審理中雖結證稱其施用向被告甲○○
      購買之第三級毒品愷他命後，感覺還很清醒，不知係量不
      夠或是有假等語（見原審卷第149 頁）；復無第三級毒品
      愷他命扣案可資鑑定證明為毒品。但觀諸被告甲○○與證
      人蔡宗華所為如附表一所示通話內容，證人蔡宗華僅係向
      被告甲○○抱怨購買之第三級毒品愷他命重量不足，且證
      人蔡宗華於偵查中亦結證稱其於96年9 月23日下午10時5
      分許撥打被告甲○○電話係抱怨購買之第三級毒品愷他命
      重量不足等語（見偵查卷2 第6 頁），均未質疑毒品之真
      假，是證人蔡宗華於原審審理中始結證稱被告甲○○販賣
      之第三級毒品愷他命可能有假之情，無非事後迴護被告甲
      ○○之詞，尚難據以為被告甲○○有利之認定。
    (四)按我國查緝毒品甚嚴，且販賣毒品罪刑重大，被告甲○○
      倘無利可圖，應無甘冒被查緝法辦判處重刑之危險而販賣
      第三級毒品愷他命予蔡宗華。況被告甲○○與證人蔡宗華
      於96年9 月23日下午10時5 分許通話中，被告甲○○向證
      人蔡宗華亦提及「只有你而已，你也給我『賺』一下」等
      語，有通訊監察譯文可佐（見高雄市政府警察局96年10月
      4 日高市警少隊字第0960006156號拘票聲請書卷第63頁）
      ，被告意圖營利而販賣第三級毒品愷他命，至為顯明。
    綜上所述，被告甲○○意圖營利販賣第三級毒品愷他命犯行
    ，事證明確，堪以認定。
四、次查，被告甲○○於事實欄所時、地未經許可寄藏子彈之情
    ，有制式子彈9 顆、非制式子彈7 顆扣案可佐（嗣經鑑定試
    射完畢，僅餘彈殼），又扣案制式子彈9 顆、非制式子彈7
    顆均具有殺傷力，已經內政部警政署刑事警察局鑑定明確，
    有內政部警政署刑事警察局96年11月19日刑鑑字第09601587
    74號槍彈鑑定書、97年5 月19日刑鑑字第0970067489號函、
    97年7 月17日刑鑑字第0970101469號函在卷可憑（見原審審
    訴卷第23－25、58、89頁）。又被告甲○○亦陳述此情在卷
    ，核與上開證據相符，被告甲○○此部分之自白即堪信為真
    正。被告甲○○未經許可寄藏具殺傷力之子彈，事證明確，
    犯行堪以認定。
五、核被告所為，係犯毒品危害防制條例第4 條第3 項販賣第三
    級毒品罪及槍砲彈藥刀械管制條例第12條第4 項未經許可寄
    藏子彈罪。被告甲○○所犯上開2 罪間，犯意各別，行為互
    異，應分論併罰。
六、原判決就被告甲○○販賣第三級毒品及未經許可寄藏子彈犯
    行部分，適用毒品危害防制條例第4 條第3 項、第19條第1
    項、槍砲彈藥刀械管制條例第12條第4 項規定，並審酌被告
    明知毒品非但對施用者造成身心損害，亦可能造成家庭破裂
    ，竟仍販賣第三級毒品愷他命，且行為後否認犯行，惟念及
    被告甲○○僅販賣第三級毒品愷他命1 次，獲利1 千200 元
    ，數量、金額均尚微，又被告甲○○任意為他人寄藏具殺傷
    力子彈，影響社會治安，惟被告甲○○已坦認此部分犯行，
    且扣案子彈並未供其他犯罪之用，尚未生實際危害等一切情
    狀，就販賣第三級毒品罪量處有期徒刑5 年1 月，就非法寄
    藏子彈罪量處有期徒刑7 月、併科罰金3 萬元；又敘明被告
    甲○○販賣第三級毒品愷他命所得財物1 千200 元，雖未扣
    案，仍應依毒品危害防制條例第19條第1 項之規定宣告沒收
    ，如全部或一部不能沒收時，以其財產抵償之；另扣案之行
    動電話（含門號0000000000SIN 卡1 張）為被告甲○○所有
    ，有查詢單在卷可按（見96年10月4 日高市警少隊字第0960
    006156號拘票申請書卷第73頁），且係供聯絡販賣毒品所用
    ，應依毒品危害防制條例第19條第1 項前段規定宣告沒收；
    併說明扣案制式子彈9 顆、非制式子彈7 顆業因送驗試射擊
    發，而彈殼亦非屬違禁物或供犯罪所用之物，故均不宣告沒
    收。經核原判決此部分認事用法，尚無不合，量刑亦稱妥適
    ，被告甲○○上訴意旨否認販賣第三級毒品犯行及指摘原判
    決就未經許可寄藏子彈部分量刑過重，均為無理由，應予駁
    回。再被告甲○○販賣第三級毒品罪部分所處有期徒刑5 年
    1 月、非法寄藏子彈罪部分所處有期徒刑7 月，雖非本院所
    量處之罪刑，但既經上訴本院，為訴訟經濟考量，爰於本判
    決中一併定其應執行有期徒刑5 年7 月。
七、公訴意旨另以：被告甲○○明知未經許可，不得寄藏具有殺
    傷力之子彈，卻仍基於寄藏具殺傷力之子彈之犯意，於不詳
    時日，受劉謝毅所寄放而持有具殺傷力土造子彈4 顆，因認
    被告甲○○此部分亦涉犯槍砲彈藥刀械管制第12條第4 項非
    法持有子彈罪嫌。然查，扣案之非制式子彈其中4 顆經送驗
    試射結果均無法擊發，認不具殺傷力，有內政部警政署刑事
    警察局97年5 月19日刑鑑字第0970067489號函在卷可稽 (見
    原審審訴卷第58頁）。是被告甲○○寄藏扣案非制式子彈其
    中4 顆部分尚不構成槍砲彈藥刀械管制條例第12條第4 項之
    罪。因此部分與前開非法寄藏子彈罪有罪部分，有想像競合
    犯之裁判上一罪關係，故不另為無罪之諭知，附此敘明。
乙、撤銷改判部分（即無罪部分）
一、起訴及追加起訴意旨另以：(一)被告甲○○於96年9 月17日上
    午9 時50分許，在不詳地點，販賣價值2 千元之第二級毒品
    甲基安非他命予綽號雄哥之男子1 次。(二)被告甲○○於96年
    9 月23日下午11時許，以3 千元販賣第一級毒品海洛因及第
    二級毒品甲基安非他命予不詳姓名之人1 次。因認被告甲○
    ○涉犯毒品危害防制條例第4 條第1 、2 項販賣第一、二級
    毒品罪嫌。
二、公訴人認被告甲○○涉犯毒品危害防制條例第4 條第1 、2
    項販賣第一、二級毒品罪嫌，係以被告甲○○之自白及監聽
    譯文，資為論據。
三、訊據被告甲○○否認有販賣第一、二級毒品犯行，辯稱其係
    向「雄哥」購買第二級毒品甲基安非他命，亦未販賣第一級
    毒品海洛因及第二級毒品甲基安非他命予不詳姓名人等語。
四、經查：
    (一)被告所有0000000000門號行動電話與「雄哥」持用之0000
      000000門號行動電話於96年9 月17日上午9 時50分58秒固
      有如附表二編號1 所示之通話內容，有臺灣高雄地方法院
      檢察署通訊監察書及監聽譯文附卷可稽（見高雄市政府警
      察局96年10月4 日高市警少隊字第0960006156號拘票聲請
      書卷第60、70頁），且經原審勘驗無訛，有勘驗筆錄足憑
      （見原審訴字卷第206 頁），固堪以認定。然被告甲○○
      既否認有販賣第二級毒品予「雄哥」，辯稱其係向「雄哥
      」購買第二級毒品甲基安非他命等語。再依上開通話內容
      所示，「雄哥」撥打電話向被告甲○○表示「查埔ㄟ2000
      」，而「查埔」係指第二級毒品甲基安非他命，亦為被告
      甲○○所不爭執，是「雄哥」撥打電話先向被告甲○○表
      示「第二級毒品甲基安非他命2 千」，應無疑義。又倘「
      雄哥」係撥打電話向被告甲○○表示購買2 千元之第二級
      毒品甲基安非他命之意，被告甲○○回答稱「1400 呦 ？
      」，不但語意不明，況擔任賣方之被告甲○○豈有回稱較
      低之價格，顯難令人理解？另參以一般買賣毒品常情，均
      係買方前往賣方處所附近，再撥打電話聯絡賣方，賣方始
      視情形外出交易。但「雄哥」其後稱「你快要到時在外面
      打給我，我看怎樣我再出來。」，倘「雄哥」係向被告甲
      ○○購買第二級毒品甲基安非他命，實與一般常情不符。
      是如附表二編號1 所示之電話監聽內容尚無從證明被告甲
      ○○有販賣第二級毒品甲基安非他命予「雄哥」之情。此
      外，復無其他積極證據足佐被告甲○○有販賣第二級毒品
      甲基安非他命予「雄哥」犯行，被告甲○○此部分犯罪即
      屬不能證明。
    (二)「小白」以0000000000門號行動電話與劉謝毅所持用之00
      00000000門號行動電話於96年9 月23日下午11時50分58秒
      有如附表二編號2 所示之通話內容，有臺灣高雄地方法院
      檢察署通訊監察書及監聽譯文附卷可稽（見高雄市政府警
      察局96年10月4 日高市警少隊字第0960006156號拘票聲請
      書卷第47、70頁），且經原審勘驗無訛，有勘驗筆錄足憑
      （見原審訴字卷第206 頁反面－第208 頁反面），且證人
      劉謝毅於原審審理中亦結證稱0000000000門號行動電話係
      其所使用等語（見原審卷第120 頁），固堪以認定。惟被
      告甲○○既否認販賣第一級毒品海洛因及第二級毒品甲基
      安非他命予「小白」，辯稱不確定如附表二編號2 所示之
      通話其中「小白」、劉謝毅以外之第三人聲音是否為其聲
      音等語，而經本院囑託法務部調查局鑑定，經該局以聆聽
      分析法、聲紋圖譜特徵檢查法鑑定結果，因錄音品質不佳
      ，致聲紋共振峰圖譜特徵模糊，均不符聲紋鑑定條件，故
      無法作聲紋比對鑑定，有該局聲紋鑑定報告書在卷可稽（
      見本院卷第61－64頁）。是如附表二編號2 所示之電話監
      聽內容尚無從證明被告甲○○有販賣第一級毒品海洛因及
      第二級毒品甲基安非他命予「小白」之情。此外，復無其
      他積極證據足佐被告甲○○有販賣第一級毒品海洛因及第
      二級毒品甲基安非他命予「小白」犯行，被告甲○○此部
      分犯罪即屬不能證明。
五、原審疏未詳查，率認被告甲○○觸犯販賣第一、二級毒品犯
    行，而予以論罪科刑，被告甲○○上訴意旨否認此部分犯行
    ，非無理由，自應由本院將原判決此部分撤銷，另為被告甲
    ○○此部分無罪之諭知。
據上論結，應依刑事訴訟法第368 條、第369 條第1 項前段、第
364 條、第299 條第1 項前段、第301 條第1 項前段，刑法第11
條、第51條第5 款，判決如主文。
本案經檢察官郭振昌到庭執行職務。
中    華    民    國    98    年    8     月    13    日
                  刑事第八庭    審判長法  官   洪兆隆
                                      法  官   陳志銘
                                      法  官   郭玫利
以上正本證明與原本無異。
如不服本判決應於收受本判決後10日內向本院提出上訴書狀，其
未敘述上訴理由者，並得於提起上訴後10日內向本院補提理由書
狀（均須按他造當事人之人數附繕本）「切勿逕送上級法院」。
中    華    民    國    98    年    8     月    13    日
                                      書記官   楊茱宜
附錄本件判決論罪科刑法條
毒品危害防制條例第4條第3項：
製造、運輸、販賣第三級毒品者，處5 年以上有期徒刑，得併科
新臺幣5 百萬元以下罰金。
槍砲彈藥刀械管制條例第12條第4項：
未經許可，持有、寄藏或意圖販賣而陳列子彈者，處5 年以下有
期徒刑，併科新台幣300 萬元以下罰金。
附表一：
┌──────┬──────┬───────────────────┐
│時   間     │聯絡電話情形│  談話內容                            │
├──────┼──────┼───────────────────┤
│96年9月23日 │蔡宗華      │蔡宗華：你那上面多少？                │
│22時5分34秒 │0000000000  │甲○○：上面5百，最便宜5百，出給人都7 │
│            │撥打甲○○  │        、8百。                       │
│            │0000000000  │蔡宗華：下面咧？                      │
│            │            │甲○○：一樣。                        │
│            │            │蔡宗華：是喔。                        │
│            │            │甲○○：你是要做喔。                  │
│            │            │蔡宗華：我先問一下，人出給我的價錢跟你│
│            │            │        給我的價錢是多少。            │
│            │            │甲○○：出給你的價錢是多少？          │
│            │            │蔡宗華：出給我4。                     │
│            │            │甲○○：現在出4的東西是可以吃？       │
│            │            │蔡宗華：我阿災，我又沒再吃那個。      │
│            │            │甲○○：那種出去就打槍了。            │
│            │            │蔡宗華：你那種是什麼。                │
│            │            │甲○○：菲的。                        │
│            │            │蔡宗華：上面？                        │
│            │            │甲○○：上面哪一種，我不太了解，不過他│
│            │            │        給我的人家都說讚。            │
│            │            │蔡宗華：青的還紅的？                  │
│            │            │甲○○：青的。                        │
│            │            │蔡宗華：上面有寫LV還是有寫什麼？      │
│            │            │甲○○：有LV。                        │
│            │            │蔡宗華：LV那種就不好。                │
│            │            │甲○○：那個有寫字跟沒寫字。          │
│            │            │蔡宗華：是喔！                        │
│            │            │甲○○：好幾種。                      │
│            │            │蔡宗華：衣服我也不了解，我都是用褲跟豆│
│            │            │        子。                          │
│            │            │甲○○：豆子也有，綠豆紅豆還有黃豆。  │
│            │            │蔡宗華：那有黃的，有…                │
│            │            │甲○○：雖然我沒在玩那個…            │
│            │            │蔡宗華：你沒在玩喔？                  │
│            │            │甲○○：我是看而已不吃。              │
│            │            │蔡宗華：你褲子放給我是5。             │
│            │            │甲○○：只有你而已，你也給我賺一下。  │
│            │            │蔡宗華：你放給我的是足的。            │
│            │            │甲○○：足的。                        │
│            │            │蔡宗華：你昨天你朋友說一包是0.8，不過 │
│            │            │        我回去用電子磅秤去秤沒0.8，我 │
│            │            │        看就沒0.8。                   │
│            │            │甲○○：沒關係，你找我就一定有。      │
│            │            │蔡宗華：你的是加袋足。                │
│            │            │甲○○：加袋足，這樣對不對？          │
│            │            │蔡宗華：恩。                          │
│            │            │甲○○：我都給人做的，就像昨天那個孩子│
│            │            │        你跟他拿，那個也是，那個也是出│
│            │            │        我的東西，不然我怎麼叫你找他？│
│            │            │蔡宗華：恩。                          │
│            │            │甲○○：我沒在弄那種....              │
└──────┴──────┴───────────────────┘
附表二：
┌──┬─────┬──────────────────────────────────┐
│編號│通話時間、│     內容                                                           │
│    │通話對象  │                                                                    │
├──┼─────┼──────────────────────────────────┤
│ 一 │96.9.17   │A：ㄟ，雄哥。                                                       │
│    │09：50    │B：嘿。                                                             │
│    │A ：甲○○│B：嘿，查埔ㄟ2000。                                                 │
│    │B ：雄哥  │A：1400呦？                                                         │
│    │          │B：蝦？                                                             │
│    │          │A：現在嗎？                                                         │
│    │          │B：對啦。                                                           │
│    │          │A：好，你那裡嗎？                                                   │
│    │          │B：嘿啦。                                                           │
│    │          │A：厚。                                                             │
│    │          │B：你快要到時在外面打給我，我看怎樣我再出來。                       │
│    │          │A：嗯。                                                             │
│    │          │B：趕好？                                                           │
│    │          │A：好。                                                             │
│    │          │B：現在哈。                                                         │
│    │          │A：好。                                                             │
├──┼─────┼──────────────────────────────────┤
│ 二 │96.9.23   │B ：喂，我這下很大，等一下，馬上過去 。                             │
│    │23：39    │A ：什麼阿？                                                        │
│    │A ：劉謝毅│B ：我這裡下很大啦。                                                │
│    │B ：小白  │A ：你那裡下雨是嗎？我過去我過去。                                  │
│    │C ：甲○○│B ：要帶磅秤來喔。                                                  │
│    │          │A ：你娘勒，為什麼我要帶磅秤過去？                                  │
│    │          │B ：我磅秤放另外一邊，大寮阿。                                      │
│    │          │A ：看你要拿多少，我秤一秤拿過去就好，為什麼我要帶磅秤四處跑？      │
│    │          │B ：借我一下啦，我有需要啦。                                        │
│    │          │A ：蛤？                                                            │
│    │          │B ：借我一下，我有需要啦。                                          │
│    │          │A ：要拿多少阿？                                                    │
│    │          │B ：你幫我拿…硬的拿半錢。                                          │
│    │          │A ：恩。                                                            │
│    │          │B ：半錢多少？硬的半錢多少？                                        │
│    │          │A ：硬的半錢多少喔，等一下，我問國華。【Ａ：小白要問說「ㄉ」半錢多少│
│    │          │    ？】【（旁邊另外一個男生，以下簡稱Ｃ）4 仟阿】。4 仟。          │
│    │          │B ：我不要了。                                                      │
│    │          │A ：蛤B ：我不要了。                                                │
│    │          │A ：不要了是嗎，不然哪裡還有那個？現在外面不是都漲價了嗎？          │
│    │          │（以下Ｃ馬上接過同一通電話與Ｂ交談）C ：喂。                        │
│    │          │B ：喂。                                                            │
│    │          │C ：怎樣啦，你又有什麼問題了啦？吼，你每次都這樣內。                │
│    │          │B ：好，沒有問題沒有問題了，沒事了。                                │
│    │          │C ：蛤？                                                            │
│    │          │B ：（笑聲）沒事了沒事了。                                          │
│    │          │C ：ㄟ…ㄟ…ㄟ…你為什麼問說「ㄉ」半錢多少阿？                      │
│    │          │B ：沒有阿，我這次不想欠阿。                                        │
│    │          │C ：為什麼要去問這個阿，你不是知道嗎？你還問？                      │
│    │          │B ：我之前都跟小毅拿那一錢一錢的，我沒有在拿半錢的。那是因為小毅每天│
│    │          │    都跟我收，每天收帳收帳收很煩內。                                │
│    │          │C ：喔…喔…我知道你的意思。（笑聲）B ：（笑聲）。                  │
│    │          │C ：很煩是嗎 ，那你自己要拿的是不是阿？                             │
│    │          │B ：我當然自己要拿的，我不可能一次整批給別人嘛。                    │
│    │          │C ：你不要拿拿，拿一拿我的又給別人內。                              │
│    │          │B ：我是…因為我還要拿「貓」。                                      │
│    │          │C ：嘿…喔…你要半錢的「ㄉ」半錢的「貓」喔…B ：我的錢不夠，對，恩。│
│    │          │C ：半錢的「ㄉ」半錢的「貓」…B ：半錢的「ㄉ」，然後看多少，我要數…│
│    │          │    看一下阿。                                                      │
│    │          │C ：喔，那你…你…你…一次要拿多少勒？                              │
│    │          │B ：我看我這邊，你半錢的「ㄉ」多少？我就…這邊...                   │
│    │          │C ：你開嘛你開嘛你開嘛…你要開多少給我？                            │
│    │          │B ：….（聽不清楚）3張阿。                                          │
│    │          │C ：誰阿？你跟誰拿3張？                                             │
│    │          │B ：蛤？                                                            │
│    │          │C ：你跟「十三」拿喔。                                              │
│    │          │B ：仁傑阿。沒有。                                                  │
│    │          │C ：仁傑？                                                          │
│    │          │B ：恩，大寮的。                                                    │
│    │          │C ：喔，大寮的喔。                                                  │
│    │          │B ：恩，有時候之前是一千五五的時候，我拿一…半錢…C ：仁傑是不是阿？│
│    │          │B ：對。                                                            │
│    │          │C ：喔，仁傑喔。                                                    │
│    │          │B ：現在跑去台中（台東？）了阿。                                    │
│    │          │C ：對阿，他的「ㄉ」也不正了啦。                                    │
│    │          │B ：有喔，不正。                                                    │
│    │          │C ：哪會阿，他的「ㄉ」哪會正阿。                                    │
│    │          │B ：挖…你..                                                        │
│    │          │C ：他的線路就比我們還遜勒。                                        │
│    │          │B ：那時候我倒過來跟他拿…（聽不清楚）C ：對阿，我就跟你講…路線就不│
│    │          │    一樣阿。但是他們那一條遜阿，而且我去看我就有「ㄉ」過齁。        │
│    │          │B ：他們大部分都可以接受阿。                                        │
│    │          │C ：我就有「ㄉ」過，你自己要「ㄉ」的，你要那一種是不是？            │
│    │          │    有阿，有3 仟有那種的，你要不要？                                │
│    │          │B ：那我不要了，那不拿了。                                          │
│    │          │C ：為什麼阿？                                                      │
│    │          │B ：不要，太貴了阿。                                                │
│    │          │C ：這樣會貴，3仟會貴？                                             │
│    │          │B ：那3仟又不是好的，我幹嘛拿那個不好的。                           │
│    │          │C ：阿正的內？                                                      │
│    │          │B ：不要不要不要。                                                  │
│    │          │C ：要不然你….                                                     │
│    │          │B ：我已經知道「阿正」（聽不清楚？）的貨是怎樣，我已經有答…他的貨就│
│    │          │    已經有在我手了阿。                                              │
│    │          │C ：有嗎？                                                          │
│    │          │B ：有人拿給我了阿。他說他交代別人，叫別人…什麼好像不知道…不方便講│
│    │          │    啦。                                                            │
│    │          │C ：你現在身上的錢是剩下的要拿「貓」就對了啦？                      │
│    │          │B ：就是「貓」跟「ㄉ」嘛。                                          │
│    │          │C ：阿你總共有多少嘛？                                              │
│    │          │B ：六張阿，六張五阿。                                              │
│    │          │C ：六張五。                                                        │
│    │          │B ：我留五百塊在身上。                                              │
│    │          │C ：六張…六仟就對了啦。                                            │
│    │          │B ：對阿，那算了阿。                                                │
│    │          │C ：好啦，好啦。「ㄉ」跟「貓」。                                    │
│    │          │B ：那你「貓」一定又弄一點點給我，不要。                            │
│    │          │C ：放你個屁，我「貓」會用一點點用一點點？！                        │
│    │          │B ：上次說要給我「貓」….                                           │
│    │          │C ：這麼不大器。                                                    │
│    │          │B ：說一點…就大概…1顆而已，人家小毅都3顆。                        │
│    │          │C ：（笑聲）操你媽的B ，你現在…什麼我給你1 顆，他給你3 顆。        │
│    │          │B ：對阿，小毅都給我3顆阿，真的阿。                                 │
│    │          │C ：「ㄉ」喔？                                                      │
│    │          │B ：對阿，你嘛小氣倒來倒去，小毅一倒進去，就不倒回去了。            │
│    │          │C ：（笑聲）你媽個B 勒…你現在這樣搞我，你意思是我要給你5 顆你才夠就│
│    │          │    對了啦？                                                        │
│    │          │B ：可是你只有給我1 顆阿。你不可能說小毅…我說…那你說5顆 我說哪有，│
│    │          │    實際上就只有1 顆阿。                                            │
│    │          │C ：（笑聲）操你媽個B，好啦，你就先來啦。                           │
│    │          │B ：幹嘛，你要先講好一次要用多少，不然等一下…等一下算帳你在那邊凹…│
│    │          │C ：很闊氣的，你媽個B ，我會騙你會騙你嗎？                          │
│    │          │B ：你會唬爛阿，比小毅小毅還會唬爛，我不相信你，你現在去叫小毅聽好啦│
│    │          │    。                                                              │
│    │          │C ：算了，你媽個B，我會騙你。                                       │
│    │          │B ：趕快叫小毅聽啦。                                                │
│    │          │C ：價錢我在開的，我會騙你。                                        │
│    │          │B ：那我不要，我想休息。                                            │
│    │          │C ：操你媽的，好啦好啦，3仟就3仟。                                  │
│    │          │B ：蛤？                                                            │
│    │          │C ：齁。                                                            │
│    │          │B ：3仟怎樣？                                                       │
│    │          │C ：剩下的都要「ㄉ」…要「貓」對不對？                              │
│    │          │B ：「貓」多重？                                                    │
│    │          │C ：3仟的「貓」阿。                                                 │
│    │          │B ：3仟的「貓」就多重阿？                                           │
│    │          │C ：…挖賽，你…B ：這次不講話？這次不講話？                        │
│    │          │C ：你媽個B，我要不要放一顆石頭在上面，說很重。                     │
│    │          │B ：快一點嘛，多重嘛？                                              │
│    │          │C ：多重，3 仟的「貓」能多重？差不多0 點…0.5 ，0.5 左右。          │
│    │          │B ：含袋？                                                          │
│    │          │C ：沒有啦。                                                        │
│    │          │B ：真的嗎？                                                        │
│    │          │C ：真的啦B ：媽個B …（聽不清楚？）C ：那是妳才有內。              │
│    │          │B ：我要到現場去，你敢挺我我也敢挺你，不管倒戈（？                  │
│    │          │    ）有沒有…C ：對阿，就是這樣，你有內。                          │
│    │          │B ：好啦，我到現場去。我過去我過去。                                │
│    │          │C ：好。                                                            │
│    │          │B ：掰掰。                                                          │
└──┴─────┴──────────────────────────────────┘


司法院資訊處製作；財團法人民間司法改革基金會備份。
